臺灣屏東地方法院民事裁定　
111年度家財訴字第4號
聲  請  人
即  原  告  金明立  

訴訟代理人  熊健仲律師
相  對  人  金千龍  
                      居大陸地區湖北省武漢市○○區○○路000號西區00棟000號

上列當事人間請求夫妻剩餘財產分配等事件，聲請人聲請命追加
相對人為原告，本院裁定如下：
    主  文
乙○○應於本裁定送達後五日內追加為原告，逾期未追加者，視為
已一同起訴。
    理  由
一、聲請意旨略以：聲請人與被繼承人劉顯富於民國89年6 月27
    日結婚，嗣劉顯富於108 年10月29日死亡，依民法第1030條
    之1 規定，聲請人得請求夫妻剩餘財產差額之分配。惟劉顯
    富於死亡前數日，曾將多筆款項合計新台幣（下同）2,206,
    842元匯入其父親甲○○之帳戶內，此部分顯係劉顯富惡意處
    分，應追加計算為劉顯富之婚後財產。又相對人乙○○為聲請
    人與前夫所生之子，嗣由劉顯富收養，依法聲請人、乙○○均
    為劉顯富之繼承人，扣除剩餘財產分配差額後，劉顯富之遺
    產為2,203,421元，應由聲請人及乙○○共同繼承，聲請人提
    起本件訴訟，相對人自應同為原告，當事人適格始無欠缺，
    惟相對人無正當理由而無法同為原告，爰依民事訴訟法第56
    條之1 第1 項規定，聲請追加相對人為原告等語。
二、按繼承人自繼承開始時，除本法另有規定外，承受被繼承人
    財產上之一切權利、義務；繼承人有數人時，在分割遺產前
    ，各繼承人對於遺產全部為公同共有，民法第1148條第1項
    本文、第1151條分別定有明文。次按訴訟標的對於數人必須
    合一確定而應共同起訴，如其中一人或數人拒絕同為原告而
    無正當理由者，法院得依原告聲請，以裁定命該未起訴之人
    於一定期間內追加為原告。逾期未追加者，視為已一同起訴
    。法院為前項裁定前，應使該未起訴之人有陳述意見之機會
    。第一項未共同起訴之人所在不明，經原告聲請命為追加，
    法院認其聲請為正當者，得以裁定將該未起訴之人列為原告
    ，民事訴訟法第56條之1 第1 項至第3 項亦有明文規定。
三、經查，聲請人主張劉顯富於108 年10月29日死亡，其繼承人
    為聲請人、相對人等情，業據其提出繼承系統表、戶籍謄本
    為證，為被告所不爭執，堪予採認。又依聲請人前開起訴之
    主張，係因分割遺產之訴為固有必要共同訴訟，依前開條文
    規定，聲請人聲請裁定命相對人追加為原告，核無不合，應
    予准許。爰依首揭規定，裁定命相對人於5 日內追加為原告
    ，如逾期未追加，視為一同起訴。
四、據上論結，本件聲請為有理由，依家事事件法第51條，民事
    訴訟法第56條之1，裁定如主文。
中　　華　　民　　國　　111 　年　　12　　月　　20　　日
                      家事法庭  法　官  李芳南
以上正本係照原本作成。
如不服本裁定，應於送達後10日內向本院提出抗告狀，並繳納抗
告費新臺幣1,000 元。
中　　華　　民　　國　　111 　年　　12　　月　　20　　日
                                書記官　姚啟涵